# 陈版求助 -PPP项目现金流量列示

提问人：ironyclaris 时间：2022-03-22 12:09:43
求助陈版：
公司在PPP项目建造期间的现金流量表列示问题与审计没有达成一致意见。企业PPP项目采用金融资产模式核算（计入存货），审计认为应该匹配的将现流列入经营活动中，理由是：
财政部《PPP项目合同社会资本方会计处理实施问答》
问：社会资本方执行《企业会计准则解释第 14 号》时，社会资本方在PPP项目建造期间发生的建造支出在现金流量表中应如何列示？
答：根据《企业会计准则第 31 号——现金流量表》（财会〔 2006 〕 3 号）的相关规定，对于社会资本方将相关PPP项目资产的对价金额或确认的建造收入金额确认为无形资产的部分，相关建造期间发生的建造支出应当作为投资活动现金流量进行列示。除上述情形以外的社会资本方在PPP项目建造期间发生的建造支出，应当作为经营活动现金流量进行列示。社会资本方应当将PPP项目建造期间发生的重大建造支出的现金流量信息在财务报表附注中披露。
由于企业同时在港股上市，企业坚持认为国际会计准则规定了该现流应该计入投资活动，但是审计项目组没有找到相关规定。
求助陈版，国际准则中是否有该种现流的相关规定？

回答人：chenyiwei
IFRS下对此问题无明确规定，但可能有约定俗成的惯例。既然在内地准则下有明确规定，则境内报表应执行内地准则下的规定，在香港公布的报表可按当地惯例处理。